臺灣臺北地方法院裁定
111年度北秩聲字第25號
原處分機關  臺北市政府警察局松山分局

受處分人    張信傑


上列異議人因違反社會秩序維護法案件，對於臺北市政府警察局
松山分局於民國111年7月29日所為之處分（北市警松分秩字第11
130126852號）聲明異議，本院裁定如下：
    主  文
異議駁回。
    理  由
一、按被處罰人不服警察機關之處分者，得於處分書送達之翌日
    起5日內聲明異議；聲明異議，應以書狀敘明理由，經原處
    分之警察機關向該管簡易庭為之；原處分之警察機關認為聲
    明異議不合法定程式或聲明異議權已經喪失或全部或一部無
    理由者，應於收受聲明異議書狀之翌日起3日內，送交簡易
    庭，並得添具意見書、簡易庭認為聲明異議無理由者，應以
    裁定駁回之。認為有理由者，以裁定將原處分撤銷或變更之
　　，社會秩序維護法第55條、第56條及第57條分別定有明文。
    經查，本件原處分機關以北市警松分秩字第11130126852號
    處分書裁處異議人新臺幣（下同）3,000元，並以郵務送達
    處分書，由受僱人於民國111年8月2日收受該文書，而異議
    人於111年8月6日聲明異議等情，有臺北市政府警察局松山
    分局違反社會秩序維護法案件處分書、送達證書、聲明異議
    狀在卷可稽，是異議人聲明異議並未逾異議期間，合先敘明
    。
二、原處分意旨略以：異議人未經他人許可，持噴漆罐於南京東
    路5段251巷22弄39號2樓外牆(下稱系爭外牆)噴塗塗鴉，核
    其行為顯有違反社會秩序維護法第90條第2款規定，處罰鍰3
    ,000元，並沒入扣案之噴漆罐29罐及麥克筆1支等語。
三、異議意旨略以：異議人於111年6月25日於臺北市南京東路與
    三民路口拍照，遭員警帶回派出所，因匆忙包包遺留現場，
    異議人當天僅係拍照，為此聲明異議等語。
四、按未經他人許可，張貼、塗抹或畫刻於他人之交通工具、圍
    牆、房屋或其他建築物者，處3,000元以下罰鍰或申誡，社
    會秩序維護法第90條第2款定有明文。經查，異議人於前述
    時地與簡志寰未經他人許可，持噴漆罐於系爭外牆噴塗塗鴉
    乙節，業據證人楊昭峰於警詢中之證述明確，並有110報案
    紀錄單、員警職務報告、扣押筆錄、扣押物品目錄表、扣押
    物品收據、現場遭噴漆塗鴉牆面照片、監視器影像截圖、員
    警微型攝影機影像截圖及扣留物品照片等件在卷可考，堪認
    異議人有未經他人許可，持噴漆罐於系爭外牆噴塗塗鴉之行
    為。異議人雖辯稱其僅係拍照云云，惟觀諸周邊監視器（較
    實際時間慢13分鐘）影像截圖及員警微型攝影機影像截圖所
    示，異議人與簡志寰於111年6月25日0時47分沿南京東路5段
    由西往東方向行走，左轉三民路前往發生地；0時48分異議
    人右背黑色提包，簡志寰後背黑色背包（呈鼓鼓狀），出現
    於發生地1樓，簡志寰抬頭見監視器，遂與異議人一同離開
　　；0時50分渠等2人又再次出現於發生地1樓，簡志寰將黑色
    背包置放於地上，可見有多瓶噴漆罐；1時29分員警獲報到
    場，渠等2人站立於1樓屋頂，1時31分員警要求渠等2人下來
    ，未見渠等身上攜有黑色提包及後背包，而渠等雙手手指、
    衣著均沾有噴漆顏料，異議人見到扣案證物便主張為其所有
    等情，亦有員警職務報告、譯文為證，再參酌證人楊昭峰有
    見渠等2人持罐狀物體且有使用噴灌動作，且系爭外牆出現
    塗鴉等情，是以異議人上開所辯其僅係拍照云云，尚難採認
    。綜上所述，異議人確有社會秩序維護法第90條第2款所定
    之違序行為，堪以認定。從而，原處分機關依社會秩序維護
    法第90條第2款之規定，處異議人罰鍰3,000元，並沒入扣案
    之噴漆罐29罐及麥克筆1支，於法並無不合。異議人以前揭
    情詞聲明異議指摘原處分不當，請求撤銷原處分，為無理由
    ，應予駁回。
五、依社會秩序維護法第57條第2項前段，裁定如主文。
中　　華　　民　　國　　111 　年　　8 　　月　　26　　日
                  臺灣臺北地方法院臺北簡易庭
                                  法　官  郭美杏
以上正本證明與原本無異。
本裁定不得抗告。
中　　華　　民　　國　　111 　年　　8 　　月　　26　　日
                                  書記官  林玗倩